【裁判字號】    92,易,479
【裁判日期】    920630
【裁判案由】    違反毒品危害防制條例
【裁判全文】
臺灣屏東地方法院刑事判決                          九十二年度易字第四七九號
    公  訴  人  臺灣屏東地方法院檢察署檢察官
    被      告  甲○○
右列被告因毒品危害防制條例案件，經檢察官提起公訴（九十二年度毒偵字第二五九
號），本院判決如左：
    主  文
甲○○施用第二級毒品，處有期徒刑肆月，如易科罰金，以佰元折算壹日。
    事  實
一、甲○○前因竊盜案件，經本院於民國九十一年四月三十日以九十年度易字第一一
    二六號判處有期徒刑九月，又經上訴於台灣高等法院高雄分院於九十一年月日以
    九十一年度上易字第九八三號，於九十一年十一月二十九日確定（尚未執行完畢
    ，未構成累犯）。又因施用毒品案件，經本院以八十八年度毒聲字第七四六號裁
    定送勒戒處所觀察、勒戒，認無繼續施用傾向，經臺灣屏東地方法院檢察署檢察
    官於八十八年四月三十日以八十八年度偵字第二二八七、二三九八號不起訴處分
    確定。其後復再因施用毒品案件，經本院九十年度毒聲字第一六二八號裁定觀察
    勒戒後，認有繼續施用毒品之傾向，以九十一年度毒聲字第二九一號裁定強制戒
    治，再以九十一年毒聲字第九七五號裁定停止戒治交付保護管束，並經臺灣屏東
    地方法院檢察以九十一年度毒偵緝字第四○號起訴，經本院於九十一年五月二十
    三日以九十一年度訴字第二二五號判決有期徒刑七月，於九十一年六月三日確定
    （尚未執行完畢，未構成累犯）。詎猶不知悔改，在前開保護管束期間，於五年
    內復另基於施用第二級毒品安非他命之犯意，於九十二年一月十六日九時許往前
    回溯四天內某時，在不詳處所施用第二級毒品安非他命一次，嗣於九十二年一月
    十六日九時在台灣屏東地方法院檢察署採集尿液送驗結果呈甲基安非他命陽性反
    應，而查獲上情。
二、案經台灣屏東地方法院檢察署檢察官偵查起訴。
    理  由
一、訊據被告甲○○固不否認其於九十二年一月十六日上午九時許在台灣屏東地方法
    院檢察署採集尿液送驗之事實，惟矢口否認施用第二級毒品安非他命之犯行，辯
    稱：曾服用感冒糖漿云云。經查：
（一）被告於九十二年一月日十二時十五分許所採集之尿液，經以酵素免疫分析法、
  氣相層析／質普儀檢驗呈甲基安非他命陽性反應，且其閥值達〈六二四ｎｇ／
      ｍｌ〉，此有長榮大學九十二年一月二十七日確認報告一份在卷可稽（見偵查
      卷第十三頁）。
（二）尿液毒品檢驗係針對安非他命及甲基安非他命二代謝物之存在與否及二者是否
      具有所定閥值以上含量作為陽性判定依據，至於不論服用何種感冒糖漿，尿液
      中均不會產生安非他命或甲基安非他命代謝物成分（參法務部調查局編印，科
      技鑑識問題解析彙編，九十年五月，第十四頁）。而審諸被告於九十二年一月
      十六日所採尿液檢驗結果，甲基安非他命陽性反應閥值達〈六二四ｎｇ／ｍｌ
      〉，已於前述，足見其係施用安非他命毒品所致，而非服用藥物。是被告辯稱
      係服用感冒糖漿所致云云，洵非足採。
（三）再施用安非他命後於尿液中可檢出之時間為服用後一至四天，亦有行政院衛生
      署管制藥品管理局九十二年三月十日管檢字第○九二○○○一四九五號函在卷
      可按。基此，足認被告於九十一年十二月十三日十二時十五分許往前回溯四天
      內某時確有施用第二級毒品安非他命一次。
（四）本件事證明確，被告犯行洵堪認定，應依法論科。
二、按安非他命為第二級毒品，毒品危害防制條例第二條第二項第二款規定明確；又
    三犯毒品危害防制條例第十條之罪，即不適用同法第二十條第一、二項之規定。
    被告前因施用毒品案件，經本院以八十八年度毒聲字第七四六號裁定送勒戒處所
    觀察、勒戒，認無繼續施用傾向，經臺灣屏東地方法院檢察署檢察官於八十八年
    四月三十日以八十八年度偵字第二二八七、二三九八號不起訴處分確定。其後復
    再因施用毒品案件，經本院九十年度毒聲字第一六二八號裁定觀察勒戒後，認有
    繼續施用毒品之傾向，以九十一年度毒聲字第二九一號裁定強制戒治，再以九十
    一年毒聲字第九七五號裁定停止戒治交付保護管束，並經臺灣屏東地方法院檢察
    以九十一年度毒偵緝字第四○號起訴，經本院於九十一年五月二十三日以九十一
    年度訴字第二二五號判決有期徒刑七月，於九十一年六月三日確定等情，有臺灣
    高等法院被告全國前案紀錄表、臺灣高等法院檢察署刑案紀錄簡覆表及法務部在
    監在押資料表等在卷足憑。依前揭說明，被告經觀察、勒戒後，以無繼續施用傾
    向而受不起訴處分，其後再行施用毒品，經令入戒治處所施以強制戒治，嗣經停
    止強制戒治付保護管束，於保護管束期間，另行基於概括犯意再施用第一級毒品
    ，核屬毒品危害防制條例第二十條第三項後段所規定「三犯以上」之情形。核被
    告所為，係犯毒品危害防制條例第十條第二項施用第二級毒品罪，其持有前開第
    二級毒品之低度行為施用毒品之高度行為所吸收，不另論罪。至公訴意旨雖以被
    告於九十二年一月十六日上午九時許回溯七十二小時內在不詳處所施用安非他命
    ，惟依據行政院衛生署管制藥品管理局前開函文所示，應回溯四日內某時，然回
    溯四日內某時施用安非他命之事實，與回溯七十二小時內某時施用之事實，係屬
    同一，仍為本件起訴效力所及。爰審酌被告施用安非他命殘害自身健康，犯後猶
    否認犯行，託詞服用藥物，犯後態度非佳，其素行、犯罪動機、所生危害等一切
    情狀，量處如主文所示之刑。
據上論斷，應依刑事訴訟法第二百九十九條第一項前段，毒品危害防制條例第十條第
二項，判決如主文。
本案經檢察官潘國威到庭執行職務。
中      華      民      國      九十二      年      六    月   三十     日
                                      臺灣屏東地方法院刑事第三庭
                                          法  官   洪乙心
右正本證明與原本無異。
如不服本判決應於收受本判決後送達後十日內向本院提出上訴書狀，其未敘述上訴理
由者，並得於提起上訴後十日內向本院補提理由書狀（均須按他造當事人之人數附繕
本 ）「切勿逕送上級法院」
                                          書記官   陳月珍
中      華      民      國      九十二      年      六    月    三十    日
毒品危害防制條例第十條第二項
施用第二級毒品者，處三年以下有期徒刑。


司法院資訊處製作；財團法人民間司法改革基金會備份。
